【裁判字號】    98,訴,2561
【裁判日期】    981229
【裁判案由】    毒品危害防制條例等
【裁判全文】
臺灣臺中地方法院刑事判決              98年度訴字第2561號
公  訴  人  臺灣臺中地方法院檢察署檢察官
被      告  丙○○
選任辯護人  周平凡律師
選任辯護人  廖志祥律師（有到法庭執行辯護職務，言詞辯論終
上列被告因違反毒品危害防制條例等案件，經檢察官提起公訴（
98年度偵緝字第1290號、第1291號），本院判決如下：
    主    文
丙○○未經許可，持有子彈，處有期徒刑柒月，併科罰金新臺幣
壹萬元，罰金如易服勞役，以新臺幣壹仟元折算壹日。扣案具殺
傷力子彈伍顆，沒收。又明知為禁藥而轉讓，處有期徒刑壹年貳
月。應執行有期徒刑壹年陸月，併科罰金新臺幣壹萬元，罰金如
易服勞役，以新臺幣壹仟元折算壹日。扣案具殺傷力子彈伍顆，
沒收。
被訴販賣第一級、第二級毒品罪部分，均無罪。
    犯罪事實
一、丙○○認識並知悉未經主管機關許可，不得無故持有具殺傷
    力之子彈，於民國九十六年十二月間，在臺中市○○○路○
    段之新光三越百貨後方之某工地，拾獲具殺傷力之制式子彈
    七顆後，詎其基於持有具殺傷力子彈之犯意，將上開子彈帶
    回其位在臺中縣大雅鄉○○路二一五巷十二號之住處內放置
    而持有之，迄於九十七年十月間，再將該子彈攜至其岳母李
    侯猜（李侯猜所涉違反槍砲彈藥刀械管制條例罪嫌，業經檢
    察官提起公訴）位在臺中縣大雅鄉○○街一三０巷一弄十六
    號之住處藏置。嗣於九十八年三月十二日十五時十分許，為
    警持臺灣臺中地方法院法官核發之搜索票，進入李侯猜之上
    開住處內執行搜索而查扣該子彈七顆。
二、丙○○認識並知悉甲基安非他命係毒品危害防制條例第二條
    第二項第二款所規定之第二級毒品，且為行政院衛生署公告
    禁止使用之禁藥，竟基於轉讓之犯意，於九十七年十一月二
    十八日二十三時許，在其臺中縣大雅鄉○○路二一五巷十二
    號住處，無償提供數量不詳甲基安非他命予乙○○施用。
三、案經台中縣警察局移送台灣台中地方法院檢察署檢察官偵查
    起訴。
    理    由
壹、證據能力部分：
(一)、按刑事被告之詰問權，係指訴訟上被告有在審判庭盤詰證人
    之權利；偵查中檢察官訊問證人，旨在蒐集被告犯罪證據，
    以確認被告嫌疑之有無及內容，與審判中透過當事人之攻防
    ，經由詰問程序調查證人以認定事實之性質及目的有別。偵
    查中辯護人僅有在場權及陳述意見權，此觀刑事訴訟法第二
    百四十五條第二項前段之規定甚明，檢察官訊問證人並無必
    須傳喚被告使其得以在場之規定，同法第二百四十八條第一
    項前段雖規定「如被告在場者，被告得親自詰問」，亦僅賦
    予該在場被告於檢察官訊問證人時得親自詰問證人之機會而
    已，被告如不在場，殊難期有親自詰問之可能。此項未經被
    告詰問之被告以外之人於偵查中向檢察官所為之陳述，依刑
    事訴訟法第一百五十九條第一項、第一百五十九條之一第二
    項之規定，除顯有不可信之例外情況外，原則上為「法律規
    定得為證據」之傳聞例外，依其文義解釋及立法理由之說明
    ，並無限縮於檢察官在偵查中訊問證人之程序，應已給予被
    告或其辯護人對該證人行使反對詰問權者，始有證據能力之
    可言。為保障被告之反對詰問權，並與現行法對傳聞例外所
    建構之證據容許範圍求其平衡，證人在偵查中雖未經被告之
    詰問，倘被告於審判中已經對該證人當庭及先前之陳述進行
    詰問，即已賦予被告對該證人詰問之機會，則該證人於偵查
    中之陳述即屬完足調查之證據，而得作為判斷之依據，此有
    最高法院九十七年度臺上字第四０五號判決意旨可參。是依
    上開說明可知，在偵查中訊問證人，被告或其辯護人對該證
    人雖未行使反對詰問權，依刑事訴訟法第一百五十九條之一
    第二項之規定，原則上屬於法律規定為有證據能力之傳聞證
    據，於例外顯有不可信之情況，始否定其得為證據，亦即，
    得為證據之被告以外之人於偵查中向檢察官所為之陳述，因
    其陳述未經被告詰問，應認屬於未經合法調查之證據，但非
    為無證據能力（此亦有最高法院九十六年度臺上字第四三六
    五號、九十六年度臺上字第三九二三號判決、九十七年臺上
    字第三五六號判決意旨可參）。本件被告及選任辯護人對檢
    察官所提出之證人乙○○、戊○○、己○○於檢察官訊問時
    具結之證述，否認具有證據能力，容有誤會。
(二)、至於被告以外之第三人乙○○、戊○○、甲○○、己○○由
    司法警察詢問時所為之陳述，性質上屬於傳聞證據，被告及
    選任辯護人表示不同意作為證據，依法均無證據能力，惟得
    作為本院審理中交互詰問證人之彈劾證據之使用。故按被告
    以外之人於審判外之言詞或書面陳述，雖不得以之直接作為
    證明犯罪事實存否之證據，但非不得以之作為彈劾證據，用
    來爭執或減損被告、證人或鑑定人陳述之證明力（最高法院
    九十八年度臺上字第二八九六號判決意旨參照），是本判決
    理由欄無罪部分所引被告以外之證人於司法警察詢問中之陳
    述，係用來檢驗該證人所陳述不利被告證詞之真實性，均係
    作為彈劾證據之用，非用來證明犯罪事實之存否，自得於本
    件判決中使用證人乙○○、戊○○、甲○○、己○○於司法
    警察詢問時所為之陳述內容，併予指明。
(三)、又現行刑事訴訟法關於「鑑定」之規定，除選任自然人充當
    鑑定人外，另設有囑託機關鑑定制度。卷附之內政部警政署
    刑事警察局九十八年四月十日刑鑑字第０９８００３７７８
    ４號槍彈鑑驗書（起訴書誤載為刑鑑字第０９８０００００
    ２５號鑑驗書），係屬檢察機關概括授權司法警察（官）送
    請鑑定機關實施鑑定（法務部九十二年九月一日法檢字第０
    ９２００３５０８３號函參照，刊載於法務部公報第三一
    二期）。本院並審酌該鑑定機關基於其專業職能及經驗所為
    之鑑驗，做成書面紀錄，其憑信性已具相當之擔保，鑑定過
    程亦核無何違法或不當之情事，且鑑定機關依刑事訴訟法第
    二百零六條所出具之上揭鑑定書，屬刑事訴訟法第一五九條
    第一項規定中之「法律另有規定」，依該條規定之反面解釋
    ，屬傳聞證據之例外，自有證據能力。
(四)、再按偵查犯罪機關依法定程序監聽之錄音，係以監聽之錄音
    帶為其調查犯罪所得之證據，司法警察依據監聽錄音結果予
    以翻譯而製作之通訊監察譯文，乃該監聽錄音帶內容之顯示
    ，此為學理上所稱之「派生證據」，屬於文書證據之一種。
    於被告或訴訟關係人對其譯文之真實性發生爭執或有所懷疑
    時，法院固應依刑事訴訟法第一百六十五條之一第二項之規
    定，勘驗該監聽錄音帶以踐行調查證據之程序，俾確認該錄
    音聲音是否為通訊者本人及其內容與通訊監察譯文之記載是
    否相符，或傳喚該通訊者為證據調查。倘被告或訴訟關係人
    對該通訊監察譯文之真實性並不爭執，即無勘驗辨認其錄音
    聲音之調查必要性，法院於審判期日如已踐行提示通訊監察
    譯文供當事人辨認或告以要旨，使其表示意見等程序並為辯
    論者，其所為之訴訟程序即無不合（最高法院九十七年度台
    上字第五六一號刑事判決意旨參照）。本件卷附之通訊監察
    譯文，係司法警察依本院核發之九十七年聲監字第一一０一
    號、第一一九一號、九十八年度聲監字第第四二號、第一七
    二號通訊監察書所為合法監聽，再根據錄音結果予以翻譯製
    作而成，有該通訊監察書三份在卷可憑（見Ａ卷，第七六至
    七七頁、第一四六至一四七頁、第一六０至一六一頁、第一
    一五至一一六頁）。而被告及指定辯護人對於該通訊監察譯
    文之真實性並不爭執，而本院並依職權勘驗前開通話之監聽
    錄音，經核與司法警察所製作之通訊監察譯文並無不相符，
    本院亦於審理期日踐行提示及告以要旨之程序，從而，該通
    訊監察譯文，自應有證據能力。
(五)、又本判決下列所引用之尿液檢驗報告，被告及其指定辯護人
    、檢察官對該書證之證據能力均不爭執，並同意本院作為證
    據使用之，亦應有證據能力。
貳、實體部分：
甲、有罪部分：
一、認定被告有犯罪事實行為之證據及理由：
(一)、被告丙○○於檢察官訊問時、本院審理時自白持有上開具殺
    傷力之制式子彈之行為，並有扣案之該七顆子彈可按，而該
    扣案之子彈，經送鑑定結果乃屬具有殺傷力之口徑九ＭＭ制
    式子彈，亦有卷附之內政部警政署刑事警察局九十八年四月
    十日刑鑑字第０９８００３７７８４號槍彈鑑驗書（起訴書
    誤載為刑鑑字第０９８０００００２５號鑑驗書）可佐。綜
    上，足認被告之自白與事實相符，堪可採信，故其非法持有
    子彈犯行，事證明確，至堪認定。
(二)、上開轉讓甲基安非他命之事實，業據被告丙○○於檢察官訊
    問時、本院審理中坦承不諱，核與證人乙○○於檢察官訊問
    時證稱：「九十七年十一月二十八日晚上十一時許，打電話
    給丙○○是我跟他借錢，丙○○叫我還給他，三千五百元是
    要還給他的，當天晚上十一時許，我還給丙○○三千五百元
    ，他也順便請我施用安非他命，他並沒有向我收費。」（見
    Ｅ卷第三十二頁）且證人乙○○經警查獲所採集之尿液送驗
    結果，確呈安非他命、甲基安非他命陽性反應，有中山醫學
    大學附設醫院檢驗科藥物檢測中心實驗編號第000000
    0號尿液檢驗報告一紙在卷可稽，足認證人乙○○於偵訊中
    之前開證述，應可採信，堪認被告前開不利於己之自白，確
    與事實相符，已足資為被告論罪科刑之依據。據上，本案事
    證明確，被告轉讓第二級毒品安非他命犯行，洵堪認定。
二、論罪及法律適用部分：
(一)、核被告所為上開犯罪事實一之行為，係犯槍砲彈藥刀械管制
    條例第十二條第四項之未經許可持有子彈罪。爰審酌被告之
    素行，其認識具殺傷力之制式子彈係高度危險之違禁物品，
    非經主管機關許可不得擅自持有，竟仍持有之，影響社會安
    全秩序之維持，兼衡酌被告未曾以該等制式子彈犯罪，並未
    因此造成公眾或他人之現實惡害，所生具體損害不大，惟其
    所持有具殺傷力之制式子彈有七顆之多，犯罪情節不能謂輕
    微，暨被告犯後始終坦認此部份犯行，犯罪後態度尚稱良好
    等一切情狀，量處如主文所示之刑，且就所處併科之罰金刑
    部分，諭知易服勞役之折算標準。另扣案現存之口徑九ＭＭ
    制式子彈七顆，因具有殺傷力，業如前述，核既屬違禁物，
    不問是否屬於犯罪行為人與否，俱應依刑法第三十八條第一
    項第一款之規定併為沒收之諭知。至扣案亦具殺傷力之口徑
    九ＭＭ制式子彈二顆，因業據試射完畢，僅餘彈殼及彈頭，
    不具子彈之完整結構，已失其違禁物之性質，爰不併予宣告
    沒收，亦附此敘明之。
(二)、按毒品之範圍尚包括影響精神物質與其製品，而藥事之管理
    ，亦非僅止於藥品之管理，又毒品未必係經公告之禁藥，禁
    藥亦未必為毒品，毒品危害防制條例與藥事法二者，並無必
    然之特別法與普通法關係，故除有轉讓之第二級毒品達毒品
    危害防制條例第八條第六項之一定數量，經依法加重後之法
    定刑較藥事法第八十三條第一項之法定刑為重之情形外，因
    藥事法第八十三條第一項為後法，且為重法（查毒品危害防
    制條例第八條第二項之轉讓第二級毒品罪及藥事法第八十三
    條第一項之轉讓禁藥、偽藥罪，同有處罰之規定，而依九十
    二年七月九日總統令修正公布，自九十三年一月九日施行之
    毒品危害防制條例第八條第六項規定，轉讓毒品達一定數量
    者，加重其刑至二分之一，其標準由行政院定之。若未達加
    重刑之標準，該條第二項之轉讓第二級毒品罪之法定最重本
    刑為有期徒刑五年，九十三年四月二十一日修正公布，同年
    月二十三日施行之藥事法第八十三條第一項之轉讓偽藥罪，
    其法定最重本刑為有期徒刑七年，兩者相較，後者為後法且
    為較重罪），應優先適用藥事法處罰（臺灣高等法院暨所屬
    法院94年法律座談會刑事類提案第八號結論，最高法院九十
    六年度臺上字第三五八二號判決意旨參照）。本件被告轉讓
    重量不詳之甲基安非他命與乙○○施用，因無證據足以證明
    被告轉讓毒品之數量已逾公告之標準是無法訂加重事由，依
    法調競合，以重法優於輕法之適用法則，是被告此部分犯行
    ，應適用較重之後法論以藥事法第八十三條第一項之轉讓禁
    藥罪，因轉讓而持有甲基安非他命觸犯持有第二級毒品罪之
    低度行為，已為轉讓之高度行為所吸收，不另論罪。審酌被
    告既知甲基安非他命係第二級毒品，且為公告禁止使用之禁
    藥，仍提供予他人施用，使人因而染有施用毒品惡習，惡性
    非輕，危害仍重，惟被告事後坦承上情，態度尚佳等一切情
    狀，處以如主文所示之刑。而被告所犯上開二罪，各處以如
    主文所示之刑後，本院認為定如主文所示應執行之刑為適當
    ，以符合公理與正義。
乙、無罪部分：
一、公訴意旨另略以：被告除上開犯行外，另基於販賣第一級、
    第二級毒品以牟不法利益之犯意，(一)於九十七年十二月十五
    日下午，乙○○先以0000000000號行動電話，撥
    打丙○○之0000000000門號，聯絡購買毒品事宜
    ，旋於同日下午三時許，丙○○即在其住處內，以新臺幣（
    下同）三千五百元之代價，出售甲基安非他命予乙○○。
    (二)於九十八年二月初之某日，戊○○先以00000000
    00號撥打丙○○之上開號碼行動電話洽購海洛因毒品，雙
    方旋即相約在臺中市大雅鄉之盲啞學校附近，丙○○以四
    千五百元之代價，出售一公克之海洛因予戊○○。(三)於九十
    八年一月底之某日，丙○○在臺中縣大雅鄉○○路之某處，
    出售五千元之海洛因予甲○○。(四)於九十八年一月二十二日
    左右之某日，在臺中縣潭子鄉○○路之清泉醫院旁之某處，
    以一萬五百元之代價，販賣海洛因予己○○。因認被告涉有
    毒品危害防制條例第四條第一項、第二項之販賣第一級、第
    二級毒品罪嫌等語（另詳如【附件一】起訴書所載）。
二、按犯罪事實應依證據認定之，無證據不得認定犯罪事實，又
    不能證明被告犯罪者，應諭知無罪之判決，刑事訴訟法第一
    百五十四條條第二項及第三百零一條第一項分別定有明文。
    次按刑事訴訟法上所謂認定犯罪事實之證據，係指足以認定
    被告確有犯罪行為之積極證據而言；如未能發現相當證據或
    證據不足以證明，自不能以推測或擬制之方法，以為裁判基
    礎（最高法院二十九年上字第三一０五號、四十年台上字第
    八十六號判例參照）。又認定犯罪事實所憑之證據，雖不以
    直接證據為限，間接證據亦包括在內；然而無論直接或間接
    證據，其為訴訟上之證明，須於通常一般之人均不致有所懷
    疑，而得確信其為真實之程度者，始得據為有罪之認定，倘
    其證明尚未達到此一程度，而有合理之懷疑存在時，致使無
    從形成有罪之確信，根據罪證有疑，利於被告之證據法則，
    即不得據為不利被告之認定（最高法院七十六年度台上字第
    四九八六號號判例參照）。又檢察官就被告犯罪事實，應負
    舉證責任，並指出證明之方法，刑事訴訟法第一百六十一條
    第一項定有明文，因此，檢察官對於起訴之犯罪事實，應負
    提出證據及說服之實質舉證責任。倘其所提出之證據，不足
    為被告有罪之積極證明，或其指出證明之方法，無從說服法
    院以形成被告有罪之心證，基於無罪推定之原則，自應為被
    告無罪判決之諭知（最高法院九十二年台上字第一二八號判
    例參照）。
三、本件提起公訴之檢察官認被告涉有上開販賣第一級、第二級
    毒品海洛因之犯行，無非主要係以證人乙○○、戊○○、甲○○、己○○之證述及通訊監察譯文等為論據。
四、本院按施用毒品者，其所稱向某人購買之供述，須補強證據
    以擔保其供述之真實性。良以施用毒品者其供述之憑信性本
    不及於一般人，況施用毒品者其供出來源，因而破獲者，法
    律復規定得減輕其刑，其有為偵查機關誘導、或為邀輕典而
    為不實之陳述之可能，其供述之真實性自有合理之懷疑。是
    本院一貫之見解，認施用毒品者關於其向某人購買毒品之供
    述，必須補強證據佐證，以擔保其供述之真實性，俾貫澈刑
    事訴訟無罪推定及嚴格證明之基本原則。又關於毒品施用者
    其所稱向某人購買毒品之供述，必須補強證據佐證，係指毒
    品購買者之供述縱使並無瑕疵，仍須補強證據佐證而言，以
    擔保其供述之真實性。該所謂補強證據，必須與施用毒品者
    關於相關毒品交易之供述，具有相當程度之關聯性，且足使
    一般人對於施用毒品者之供述無合理之懷疑存在，而得確信
    其為真實，始足當之。故按施用毒品者所稱其向某人買受毒
    品之指證，不得作為有罪判決之唯一證據，仍須調查其他必
    要之證據，以察其是否與事實相符，良以毒品買受者之指證
    ，其憑信性於通常一般人已有所懷疑，尚難確信其為真實。
    況依毒品危害防制條例第十七條之規定，其供出毒品來源而
    破獲者，復得減輕其刑，則其指證之真實性猶有疑慮，是施
    用毒品者之指證，其真實性有待其他必要證據加以補強。茲
    所謂必要之補強證據，固不以證明販賣毒品犯罪構成要件之
    全部事實為必要，但以與施用者之指證具有相當之關聯性為
    前提，其經與施用者之指證綜合判斷，已達於通常一般人均
    不致有所懷疑，而得確信施用者之指證為真實者，始得為有
    罪之認定，此為無罪推定原則之必然推演。此乃最高法院歷
    年來之見解（參照最高法院九十三年度台上字第六七五０號
    、九十六年台上字第一０二九號等判決要旨可資參照）。
五、訊據被告丙○○對於前開公訴意旨所指涉嫌販賣第一級、第
    二級毒品罪行堅決否認，辯稱：「販賣的都不是事實，起訴
    書所指於九十七年十二月十五日下午以三千五百元之代價，
    出售甲基安非他命予乙○○一情，乃是乙○○之前欠我三千
    多元，而九十七年十二月十五日，乙○○那天也沒有到我家
    ，我也沒有交安非他命給他，當時乙○○是在黃昏市場擺水
    果攤做生意。起訴書所指於九十八年二月初之某日，出售一
    公克之海洛因予戊○○一情，我九十八年二月初行動電話都
    關機，戊○○不可能找到我，而且我也沒有在盲啞學校與戊○○見面，所以我沒有賣海洛因給她。起訴書所指於九十八
    年一月底之某日，出售五千元之海洛因予甲○○一情，我沒
    有賣給甲○○，甲○○是乙○○的朋友，我是透過乙○○認
    識甲○○，甲○○好幾次叫我幫她調海洛因，但我都沒有幫
    她調。起訴書所指於九十八年一月二十二日左右之某日，以
    一萬五百元之代價，販賣海洛因予己○○一情，乃己○○常
    常打電話給我，要我幫她調東西，說他很難過，我不知道她
    幹嘛，因為他不知道我家在哪裡，我就叫他到清泉醫院見面
    ，他到清泉醫院與我見面之後，叫我幫他調海洛因，我跟他
    說沒有。」等語。本院經查：
(一)、公訴意旨係以證人乙○○、戊○○、甲○○、己○○所為不
    利被告之證詞，作為認定被告涉犯上開販賣第一、二級毒品
    罪嫌之依據。而前述證人歷次偵審證詞如下：
  1.有關證人乙○○之證詞部份：
  (1)證人證人乙○○於九十八年三月十二日於司法警察詢問時陳
    述之警詢筆錄（以下均見Ａ卷，第一至九頁）：「我平時有
    施用安非他命（法院案應係甲基安非他命之誤）毒品。第一
    次施用毒品時間我忘記了，最後一次施用毒品是九十八年三
    月一日十三時許，在我住處一樓廁所，施用安非他命毒品，
    將安非他命毒品放置鋁箔紙上，用打火機燒烤產生煙霧吸食
    。我施用安非他命毒品來源係於九十八年一月中旬，向綽號
    「小楊」之男子拿安非他命毒品一小包，價格為三千五百元
    ，當時是綽號「阿楊」之男子是到我住處前交易。綽號「小
    楊」之男子真實姓名叫丙○○，我都是電話聯絡，電話號碼
    我沒有記住，我只知道他開白色喜美的車或是他丈母娘紅色
    的車。我向綽號「小楊」之男子購買毒品二次，於九十七年
    十一月二十八日（本院按此部分，公訴意旨起訴被告轉讓甲
    基安非他命犯行，詳如上所載）及九十七年十二月十五日。
    我目前使用的行動電話是0000000000。監聽譯文
    所顯示九十七年十二月十五日十五時十五分五十八秒之通話
    ，是我向丙○○購買安非他命毒品，丙○○就拿毒品至我住
    處前交易，當時我就以每小包三千五百元向丙○○購買安非
    他命毒品。」
  (2)惟經本院依實行公訴檢察官之聲請，於九十八年十二月八日
    ，進行勘驗證人乙○○於九十八年三月十二日於司法警察詢
    問時之全程錄音光碟，證人乙○○於司法警察詢問時陳述，
    是以不耐煩之口吻回應詢問員警之問題為「恩或知道或是」
    （有關該警詢錄音勘驗之逐字譯文詳如附件二），是證人乙○○於司法警察詢問時，不能認為已明確肯認九十七年十二
    月十五日下午，有以三千五百元向被告購買甲基安非他命。
  (3)證人乙○○於九十八年六月十八日於檢察官訊問時證述（見
    Ｅ卷，第三十一至三十五頁）：「我的安非他命來源是丙○○拿給我的。我與丙○○是國中同學。我們並無仇恨，我們
    的交情不錯，是他拿過來請我施用的，他有拿給我二、三次
    ，都是他請我施用的，時間都是晚上十一時或凌晨一、二時
    。九十七年十一月二十八日晚上十一時許，打電話給丙○○
    是我跟他借錢，丙○○叫我還給他，三千五百元是要還給他
    的，當天晚上十一時許，我還給丙○○三千五百元，他也順
    便請我施用安非他命，他並沒有向我收費。九十七年十二月
    十五日下午三時許，當時是我跟我弟弟要施用安非他命，這
    一次是我及我弟弟跟他買三千五百元的安非他命。（檢察官
    問：之前在警局稱第一次也是跟他買，是否記錯了？）第一
    次是他請我試吃，不能算是我跟他買。」顯見被告於司法警
    察詢問或檢察官訊問時之記憶並非清晰，不無有時間上錯置
    之疑義，以及甲基安非他命來源方式先後陳述矛盾之情形。
  (4)又經本院依實行公訴檢察官之聲請，於九十八年十一月十日
    勘驗前述檢察官訊問證人乙○○之錄音光碟，證人就九十七
    年十二月十五日下午三時許有無向被告購買甲基安非他命一
    情，陳述時反覆不一，就證人全般陳述時內容先後觀之（有
    關該警詢錄音勘驗之逐字譯文詳如附件二），尤其當日訊答
    過程內容：「檢察官問：然後你們是跟他買多少？乙○○答
    ：只有買一兩次而已。檢察官問：不是!買多少錢啦!這一次
    買多少錢？乙○○答：三千五阿。檢察官問：三千五，那為
    什麼那麼剛好？第一次還錢也三千五？乙○○答：我阿，因
    為我身上只有三千五阿。阿前面還有一句，因為我說，我剩
    身上剩一千八，剩八百塊阿，阿他說在天上在目目游。檢察
    官問：三千五百元的安非他命嗎？乙○○答：是。檢察官問
    ：好，問為何第一次和第二次都剛好是三千五？好，你說第
    一次跟第二次剛好都三千五？乙○○答：恩。檢察官問：阿
    第一次確實是要還他錢？乙○○答：對對對。檢察官：阿只
    是剛好你只有三千五？乙○○答：對。檢察官問：阿第二次
    才是...乙○○答：對。檢察官問：要跟他買安非他命？乙○○：對。」足見證人就當日交付之金額究竟是三千五百元
    ，尚無法明確予以肯認。
  (5)而證人乙○○於本院審理時則證稱：「我做水果不夠本金，
    之前跟被告借五千元，被告打電話來跟我討錢，我當時身上
    只有玖佰元，不夠還他，我跟他說我去借錢來還他也沒有關
    係，之後就與被告吵架了，那天被告總共打了二通電話。後
    來我去跟我弟媳借了二千多元跟我自己的錢籌足五千元還給
    被告。當天（十二月十五日）沒有跟被告買毒品。在警詢所
    述是實在，是警察叫我講的。甲基安非他命的來源？跟丙○○共同合資買的。我和我弟弟及丙○○湊錢一起買的。約在
    九十七年十二月十三、十四日，買三千元安非他命一包，一
    人出一仟元，由丙○○去買。（檢察官問：九十八年六月十
    八日偵查中具結作證稱於九十七年十二月十五日下午三點你
    與弟弟要施用安非他命，所以與弟弟跟丙○○買三千五百元
    的安非他命與你今日所述不符，有何意見？）我是先還丙○○五千元借款，我問被告有沒有安非他命，被告說沒有，我
    講說要合資，被告叫我拿錢來，被告去拿安非他命，我不知
    道被告去哪裡拿安非他命，我拿二千五百元給被告，被告過
    了一會兒就回到我家，之後再跟丙○○購買安非他命三千五
    百元，我確實有跟丙○○買，是丙○○到我大雅鄉○○○路
    的家裡，將安非他命交給我，我弟弟出一仟元，我出一千五
    百元，被告跟我說交給我的那包安非他命是三千五百元，我
    弟弟部分我用小袋子分裝再交給我弟弟。（檢察官問：你在
    警詢陳述以三千五百元一小包的毒品，你跟被告買，你實際
    上給被告多少錢？）我給被告二千五百元。（檢察官問：為
    何在偵查中作證證述，二次都是給被告三千五百元現金，為
    何與今日證述不符？提示偵訊筆錄）我都是給被告三千五百
    元，我在九十八年六月十八日檢察官偵查中證述才是真實的
    。（檢察官問：被告在此之前有請你吃過一次安非他命是否
    實在？）是。」亦見證人就當日交付之金額究竟是三千五百
    元先後陳述不一，是否有向被告購買甲基安非他命一情，無
    法明確予以確定。
  (6)證人乙○○雖於司法警察詢問或檢察官訊問時，指述被告有
    販賣甲基安非他命之犯行等語，其在本院審理時證述則否認
    之如上所述，而公訴意旨所提出被告丙○○於九十七年十二
    月十五日十五時十五分許，以所持有之門號0000000
    000號行動電話連絡證人乙○○所持有之門號00000
    00000號行動電話之通訊監察譯文，經本院勘驗該通訊
    監察錄音，當時之通話內容為：「（A代表游百楊；B代表乙○○）B：喂!怎樣?A：你今天有辦法剩多少給我?B：今天!?
    不知道啊!晚一點看看才會知道阿，怎樣? A：沒有啊!大約
    是大概多少啊?B：阿就真的不知道咩!A：蛤?B：現在真的不
    知道啦!A：這樣喔!B：黑啦!要進才…我現在不知道啦!A：
    阿最少多少?B：我要怎麼跟你說!身上總財產才800元啦!我
    可以弄多少給你?我就跟你說我不知道啊!昨天賣沒有啊!A：
    幹恁娘!恁爸的錢都在天上目目泅（台語）。我有的時候覺
    得你說話，你說這樣，我實在有時候我…!B：免…!沒關係!
    我今天晚上馬上交給你，沒關係!喔!這樣就好了!你講那甚
    麼話，真的跟你講這樣的話不要借我…我借給你啦，沒關係
    啦!這樣就好了。喔！」。該通話之二人間，尚無就毒品買
    賣交易之時間、地點、數量、金額有所談及，難謂二人有上
    開談話之內容，即臆測被告與證人張東橋有交易海洛因，是
    證人張東橋於偵查中之證詞，已有瑕疵，自是有疑，基於罪
    疑惟輕之原則，此份應為有利於被告之認定。
  (7)綜上所述，析證乙○○上開歷次證詞內容，既有上述多處矛
    盾與瑕疵，復無據關聯性之補強證據足以佐證擔保其供述之
    真實性，故證人乙○○所為不利於被告之詞，可信性極為薄
    弱，實難遽採，自不得率為被告販毒重罪之不利認定。
  2.有關證人戊○○之證詞部份：
  (1)證人證人戊○○於九十八年三月十二日於司法警察詢問時陳
    述之警詢筆錄（見Ａ卷，第一至九頁）：「海洛因來源是向
    一個綽號「小楊」的男生購買，我是於九十八年二月間（第
    三次）下午四點半在台中縣大雅鄉盲啞學校附近路邊向「小
    揚」以九千元的代價向「小揚」購買二公克的海洛因。」「
    我共向「小揚」購買過三次，前兩次時間都忘了，第三次是
    在上述的九十八年二月間那一次，三次購買的地點都是在臺
    中縣大雅鄉盲啞學校附近，前兩次我都是以四千五百元向他
    購買一公克的海洛因，第三次是以九千元向他買二公克的海
    洛因，前後三次共一萬八千元向他買海洛因。」（見Ａ卷，
    第十四至十五頁），然證人戊○○於本院審理中則證稱：「
    （問：你在九十八年三月十二日警詢筆錄陳述內容是否屬實
    ？有無按照你的意思記載？）有些有，有些沒有。前面那些
    我跟警察說我不記得，警察要我說有向被告購買海洛因就好
    了。我都沒有跟被告購買海洛因。內容不是我自己講的，是
    警察要我隨便講。」（見本院九十八年十一月三日審理筆錄
    ）嗣本院審理中，經製作該警詢筆錄之司法警察並無法提供
    戊○○警詢時之錄音光碟，此有台中縣警察局九十八年十一
    月二日，中縣警刑大偵三字第０９８００１７３２４號在卷
    可按，則證人證燕妮於司法警察詢問中是否有前開陳述內容
    ，自生可疑。
  (2)證人戊○○於九十八年六月十八日於檢察官訊問時證述（見
    Ｅ卷，第三十四至三十五頁）：「我毒品來源是跟綽號小東
    的人拿的。小揚是我去他那邊施用，或他來我這邊施用，有
    時沒有我們一起出錢去買。我沒有跟丙○○買毒品，我是拿
    錢請他幫我買毒品，我早上拿錢給丙○○，他毒品晚上才拿
    給我。我是拿四千五百元請他買一克。我跟小東買的價錢是
    一克四千五百元元，我是請小東幫我調貨，至於他用多少錢
    買的，我不知道。我跟丙○○拿過三次毒品。時間我不記得
    了，比較清楚是九十八年二月剛過年完年那幾天早上，我們
    是約在盲啞學校附近的路邊，我拿了四千五百元給他，他就
    拿一克的海洛因給我。我都是跟丙○○拿海洛因，安非他命
    是我們互相請的，時間我不記得了。我跟丙○○拿毒品時，
    會先用我的行動電話0000000000打他的行動電話
    0000000000聯絡。」證人於檢察官訊問時並無法
    確定向被告購毒品之時間，所謂三次向被告購買毒品確定之
    時間為何？購買何種類之毒品並一一證述？尚又陳稱有像小
    東之人購買毒品，則證人證燕妮偵訊中所為證述，至堪可疑
    。
  (3)又經本院依實行公訴檢察官之聲請，於九十八年十一月三日
    、十日勘驗前述檢察官訊問證人戊○○之錄音光碟，證人就
    九十八年二月初之某日有無向被告購買海洛因一情，陳述時
    反覆不一，就證人全般陳述時內容先後觀之（有關該偵訊錄
    音勘驗之逐字譯文詳如附件三），本院認為：
   檢察官問證人跟丙○○買過幾次毒品？證人回答「我沒有
     跟丙○○買。我是拿錢請他幫我買毒品，我早上拿錢給丙○○，他毒品晚上才拿給我，我是拿四千五百元請他買一
     公克」。該次證人回答明確表示的確沒有跟丙○○購買毒
     品，是證人拿錢請丙○○為其購買毒品，丙○○晚上才交
     付毒品給證人，並未指出該次毒品是海洛因或甲基安非他
     命或何種毒品，且證人也未表示是何年何日要求被告為其
     購買毒品，證人也未證述丙○○是何時地交付何種毒品與
     證人。
   檢察官問證人跟丙○○拿過幾次毒品，證人回答「三次毒
     品，時間不記得，比較清楚是九十八年二月剛過年完年那
     幾天早上，我們是約在盲啞學校附近的路邊，我拿了四千
     五百元給他，他就拿一克的海洛因給我。我都是跟丙○○
     拿海洛因，安非他命是我們互相請的，時間我不記得了」
     ，檢察官的問題所謂的「拿」並未明確問證人究竟是向丙○○購買還是請被告代為購買毒品，或是被告與他人共同
     販賣毒品給證人，證人並未明確表示究竟有無直接跟丙○○購買海洛因，只是回答都向丙○○拿海洛因。
   綜上，已足見證人戊○○無肯認公訴意旨所載於九十八年
     二月初有向被告以金錢價購海洛因，應堪認定之。
  (4)而本件提起公訴檢察官所提出之本案通訊監察資料，並無證
    人戊○○使用之行動電話0000000000與被告行動
    電話0000000000於九十八年二月初，有相互聯繫
    通話之錄音及譯文，僅有一通是在九十八年二月二十五日零
    時十六分之通話，而通話內容為：「（A代表游百楊、B代表
    戊○○）B:喂!A:喂!B:嗯!A:阿你跟對方聯絡的怎麼樣了?行
    不行啊? B:你說誰?A:我說...晚上的時候妳不是跟我說...
    不一定行?B:我不知道阿!他就...明天看看他會不會來找我
    阿!?A:是喔!B:對啦!A:好啦!好啦!B:喔!好!」（見Ａ卷第一
    六四頁），從而證人是否有於九十八年二月初之某日向被告
    購買海洛因，顯堪質疑。
  (5)綜上所述，析證戊○○上開歷次證詞內容，既有上述多處矛
    盾與瑕疵，復無據關聯性之補強證據足以佐證擔保其供述之
    真實性，故證人戊○○所為不利於被告之詞，可信性極為薄
    弱，實難遽採，自不得率為被告販毒重罪之不利認定。
  3.有關證人甲○○之證詞部份：
  (1)證人證人甲○○於九十八年三月十二日於司法警察詢問時陳
    述之警詢筆錄（見Ａ卷，第三十六至四十頁）：「我吸食海
    洛因毒品是向一名綽號叫阿揚購得。我用我電話撥打綽號阿
    揚0000000000行動電話，跟他約定好時間、地點
    、數量後，再到交易地點銀貨兩訖交易毒品。九十八年一月
    下旬某日晚上(詳細時間不詳)，在臺中縣大雅鄉○○路旁，
    用五千元，向阿揚購買海洛因毒品四分之一錢(約０.９公克
    )；其它幾次都是自九十七年拾壹月起，陸續向他購買過十
    次海洛因毒品，但詳細時間、地點我都記不住，交易地點大
    都是在大雅鄉○○路我上班地點附近。」「綽號阿揚之男子
    與我交易時都戴鴨舌帽，我無法明確指認。」是證人甲○○
    於司法警察詢問時即無法確認被告有販賣毒品之犯行。再者
    嗣在本院審理中，經製作該警詢筆錄之司法警察並無法提供
    甲○○警詢時之錄音光碟，此有台中縣警察局九十八年十一
    月二日，中縣警刑大偵三字第０９８００１７３２４號在卷
    可按，而證人戊○○於偵查中檢察官則並未再以證人傳訊之
    ，則證人甲○○於司法警察詢問中是否有前開陳述內容，亦
    生可疑。
  (3)而本件提起公訴檢察官所提出之本案通訊監察資料，並無證
    人甲○○與被告於九十八年一月底初或一月間，有相互聯繫
    通話之錄音及譯文，僅有一通是在九十八年一月七日一時二
    十分，第三人張宗琪以所持之門號0000000000號
    行動電話與證人甲○○所持有之門號0000000000
    之通話監聽譯文。【見Ａ卷第一二七頁】而通話內容為：「
    （A代表張宗琪、B代表甲○○）A：還沒睡啦！B：我知道我
    有打給他了。A：嗯。B：阿揚的電話關機，阿偉不知道睡了
    沒？A：阿偉，我剛跟他走而已。B：剛跟他走？A：我們兩
    個一起走的，他先走的，坐計程車走的。B：是喔。A：怎樣
    ？B：草莓阿。A：等一下過去那邊再說就好了。B：好啦。
    」堪認提起公訴檢察官所舉證之本件通訊監聽譯文，與其公
    訴意旨所指被告有於九十八年一月出販賣海洛因與證人甲○○，顯然並無證據上之關連性。
  (4)綜上所述，證人甲○○上開證詞內容，既有上述瑕疵，復無
    據關聯性之補強證據足以佐證擔保其供述之真實性，故證人
    甲○○所為不利於被告之詞，可信性極為薄弱，實難遽採，
    自不得率為被告販毒重罪之不利認定。
  4.有關證人己○○之證詞部份：
  (1)證人證人己○○於九十八年三月十二日於司法警察詢問時陳
    述之警詢筆錄（見Ａ卷，上第二十至二十三頁）：「警方提
    示譯文內容，我所講的是向綽號阿洋購買毒品。譯文內所稱
    石頭是代表購買安非他命意思，１.２支止一下是代表購買
    海洛因的量夠參入香煙１.２支內吸食的意思。我向綽號阿
    洋購買三、四次海洛因毒品，有的二萬及一萬零五佰，共七
    萬多元。都在台中縣雅潭路清泉醫院旁交易毒品。我指認警
    方提供十人指認相片編號五號是綽號阿洋。」嗣經本院本院
    依實行公訴檢察官之聲請，於九十八年十二月八日勘驗前述
    司法警察詢問證人己○○之之全程錄音光碟，證人己○○於
    司法警察詢問時陳述，是以不耐煩之口吻回應詢問員警之問
    題為「對或嘿或就是、是拉」（有關該警詢錄音勘驗之逐字
    譯文詳如附件四），是證人己○○於司法警察詢問時，不能
    認為有明確肯認九十八年一月二十二日左右之某時，有以一
    萬五百元向被告購買海洛因。
  (2)而證人於檢察官九十八年七月七日傳訊時陳稱：「我於九十
    八年六月間發生車禍，昏迷十四日，所以以前發生的事情混
    亂步是很確定。我知道我之前有去台中縣警察局製作筆錄，
    當時我說有跟一個綽號「小揚」的人買安非他命、海洛因，
    是刑事組叫我這樣講。」（見Ｅ卷第四十一至四十二頁）於
    本院審理中亦證稱：「在警詢作證內容不是事實，我一直否
    認沒有什麼買賣交易，刑事組一直威脅我，人名不知道，是
    製作警詢筆錄及訊問我的警員。警詢內容不是事實。在一月
    二十二日有沒有跟被告見面？日期記不起來。（提示警詢筆
    錄）我沒有講過買毒品，只是想向他要的意思，在警詢中所
    述不正確，石頭代表甲基安非他命的意思，一、二支代表海
    洛因的意思沒有錯，但不是代表我向被告購買。」已見被告
    記憶已非完整清晰，則其所證述內容，瑕疵性以極為明顯。
  (3)此外，本件提起公訴檢察官所提出之本案通訊監察資料，並
    無九十八年一月二十二日之證人己○○與被告間通話或監聽
    譯文。僅係於九十八年一月十六日上午十一時三十四分許，
    被告丙○○以所持有之門號0000000000號行動電
    話連絡證人己○○所持有之門號0000000000號行
    動電話聯繫談論有無「石頭」一情。足見本件提起公訴檢察
    官所舉證之本件通訊監聽譯文，與其公訴意旨所指被告有於
    九十八年一月二十二日出販賣海洛因與證人己○○，顯然並
    無證據上之關連性。
  (4)綜上所述，證人己○○上開證詞內容，既有上述瑕疵，復無
    據關聯性之補強證據足以佐證擔保其供述之真實性，故證人
    己○○所為不利於被告之詞，可信性極為薄弱，實難遽採，
    自不得率為被告販毒重罪之不利認定。
(二)、綜上所查，本件提起公訴及實行公訴之檢察官所舉之證據，
    不足為被告確有販賣第一、二級毒品予張東橋、戊○○、甲○○、己○○犯行之積極證明，無從說服本院形成被告此部
    分有罪之心證，揆諸首揭說明，自應就被告此部分被訴犯行
    為無罪之諭知。
據上論斷，應依刑事訴訟法第三百零一條第一項、第二百九十九
條第一項前段，槍砲彈藥刀械管制條例第十二條第四項，藥事法
第八十三條第一項，刑法第十一條、第四十二條第三項、第三十
八條第一項第一款、第五十一條第五款，判決如主文。
本案經檢察官陳永豐到庭執行職務。
中    華    民    國    98    年    12    月    29    日
           刑事第十三庭  審判長法  官   楊萬益
                               法  官   蔡建興
                               法  官   劉邦繡
以上正本證明與原本無異。
如不服本判決，應於收受送達後十日內向本院提出上訴書狀，並
應敘述具體理由；其未敘述上訴理由者，應於上訴期間屆滿後二
十日內向本院補提理由書（均須按他造當事人之人數附繕本）「
切勿逕送上級法院」。
                               書記官   何俞瑩
中    華    民    國    98    年    12    月    29    日
論罪科刑法條
槍砲彈藥刀械管制條例第8條
未經許可，製造、販賣或運輸鋼筆槍、瓦斯槍、麻醉槍、獵槍、
空氣槍或第 4 條第 1 項第 1 款所定其他可發射金屬或子彈具
有殺傷力之各式槍砲者，處無期徒刑或 5 年以上有期徒刑，併
科新臺幣 1 千萬元以下罰金。
未經許可，轉讓、出租或出借前項所列槍枝者，處 5 年以上有
期徒刑，併科新臺幣 1 千萬元以下罰金。
意圖供自己或他人犯罪之用，而犯前二項之罪者，處無期徒刑或
 7 年以上有期徒刑，併科新臺幣 1 千萬元以下罰金。
未經許可，持有、寄藏或意圖販賣而陳列第 1 項所列槍枝者，
處 3 年以上10 年以下有期徒刑，併科新臺幣 700 萬元以下罰
金。
第 1 項至第 3 項之未遂犯罰之。
藥事法第83條
明知為偽藥或禁藥，而販賣、供應、調劑、運送、寄藏、牙保、
轉讓或意圖販賣而陳列者，處 7 年以下有期徒刑，得併科新臺
幣 5 百萬元以下罰金。
犯前項之罪，因而致人於死者，處 7 年以上有期徒刑，致重傷
者，處 3 年以上 12 年以下有期徒刑。
因過失犯第 1 項之罪者，處 2 年以下有期徒刑、拘役或科新臺
幣 30 萬元以下罰金。
第 1 項之未遂犯罰之。
【附件一】
臺灣臺中地方法院檢察署檢察官起訴書
                                    98年度偵緝字第1290號
                                    98年度偵緝字第1291號
    被      告  丙○○  男  32歲（民國○○年○月○○日生）
                        籍設臺中縣大雅鄉○○路215巷12號
                        （在押）
                        國民身分證統一編號：Ｚ000000000號
    選任辯護人  周平凡律師
上列被告因違反槍砲彈藥刀械管制條例等案件，業經偵查終結，
認應提起公訴，茲將犯罪事實及證據並所犯法條分敘如下：
            犯罪事實
一、丙○○明知未經主管機關許可，不得無故持有具殺傷力之子
    彈，亦知悉海洛因為毒品危害防制條例列管之第1級毒品，
    甲基安非他命則為列管之第2級毒品，均不得轉讓或意圖營
    利而販賣。詎其竟為以下犯行：
（一）基於持有具殺傷力子彈之犯意，於民國96年12月間，在臺
      中市○○○路○段之新光三越百貨後方之某工地，拾獲具
      殺傷力之制式子彈7顆後，即將上開子彈帶回其位在臺中
      縣大雅鄉○○路215巷12號之住處內放置而持有之。嗣於
      97年10月間，再將各該子彈攜至其岳母李侯猜（李侯猜所
      涉違反槍砲彈藥刀械管制條例罪嫌，業經提起公訴）位在
      臺中縣大雅鄉○○街130巷1弄16號之住處，委託李侯猜代
      為保管。嗣於民國98年3月12日下午3時10分許，為警持臺
      灣臺中地方法院法官核發之搜索票，進入李侯猜之上開住
      處內執行搜索而當場查獲。
（二）基於販賣第1級毒品海洛因、販賣及轉讓第2級毒品甲基安
      非他命之犯意，以0000000000、0000000000號作為聯絡工
      具，分別於：（1）97年11月28日晚間11時許，在丙○○
      上揭住處內，無償轉讓數量不詳之甲基安非他命予友人乙○○。（2）97年12月15日下午，乙○○先以0000000000
      號行動電話，撥打丙○○之0000000000門號，聯絡購買毒
      品事宜，旋於同日下午3時許，丙○○即在其住處內，以
      新臺幣（下同）3500元之代價，出售甲基安非他命予乙○○。（3）98年2月初之某日，戊○○先以0000000000號撥
      打丙○○之0000000000號行動電話洽購海洛因毒品，雙方
      旋即相約在臺中市大雅鄉之盲啞學校附近，丙○○以4500
      元之代價，出售1公克之海洛因予戊○○。（4）98年1月
      底之某日，丙○○在臺中縣大雅鄉○○路之某處，出售
      5000 元之海洛因予甲○○。（5）98年1月22日左右之某
      日，在臺中縣潭子鄉○○路之清泉醫院旁之某處，以1萬
      500元之代價，販賣海洛因予己○○。
二、案經臺中縣警察局移送偵辦。
            證據並所犯法條
一、訊據被告丙○○於本署偵訊中坦承持有子彈及轉讓第2級毒
    品甲基安非他命等事實不諱，惟矢口否認有何販賣海洛因、
    甲基安非他命之犯行，辯稱：並未出售毒品予他人云云。經
    查，（1）持有子彈部分：業據被告坦承不諱，且警方在李
    侯猜住處查獲之制式子彈7顆，經送交內政部警政署刑事警
    察局鑑驗之結果，認「均係口徑9mm制式子彈，採樣2顆試射
    ，可擊發，認均具殺傷力」等節，有內政部警政署刑事警察
    局98年4月10日刑鑑字第0980000025號鑑驗書附卷可稽，並
    有蒐證照片為憑。（2）轉讓及販賣毒品部分：業據證人乙○○、戊○○、甲○○、己○○供述明確，並有監聽譯文、
    行政院衛生署草屯療養院鑑定書附卷可稽。從而，本件被告
    犯嫌足堪認定。
二、核被告丙○○所為，係違反槍砲彈藥刀械管制條例第12條第
    4項之未經許可持有子彈、毒品危害防制條例第4條第1項之
    販賣第1級毒品、第4條第2項之販賣第2級毒品、第8條第2項
    之轉讓第2級毒品及藥事法第83條第1項之轉讓禁藥。所犯轉
    讓甲基安非他命部分，係法條競合，請依藥事法第83條第1
    項論處。其持有子彈及先後多次轉讓、販賣毒品之犯意各別
    、行為互殊，請予分論併罰。查獲之制式子彈7顆，業於李
    侯猜違反槍砲彈藥刀械管制條例案件中聲請宣告沒收，本件
    爰不另為宣告沒收之聲請，附此敘明。
三、依刑事訴訟法第251條第1項提起公訴。
    此    致
臺灣臺中地方法院
中    華    民    國    98    年    7     月    13    日
                          檢  察  官     丁○○
本件正本證明與原本無異
                          書  記  官     廖元鉅
【附件二】
乙○○司法警察詢問筆錄譯文
問: 調查筆錄喔，第一次喔，時間喔，98年3月12日21時0分喔，
    地點台中縣警察局刑警大隊偵三隊辦公室，案由毒品危害防
    制條例案。來，你叫甚麼名字?
答:乙○○。
問:來，出生年月日?
答:12ㄟ，65年12月26。
問:出生地?
答:台南縣。
問:蛤?!
答:不...南投縣。
問:台南!
答:南投...縣。
問:來，你身分證號碼?
答:Ｚ000000000。
問:你職業?
答:賣水果。
問:來，你戶籍?戶籍地?身分證後面寫的你甚麼籍的?
答:喔，台中縣大雅鄉○○路大智巷30號。
問:來，你現在住哪裡?
答:現在住台中縣大雅鄉○○○路33號。
問:來，教育程度?
答:國中。
問:畢業、肄業?
答:畢業。
問:來，你家裡電話號碼?
答:0000000。
問:04喔。跟你說，00-00000000。
答:恩。
問:加一個2喔。來，你行動電話?
答:0916-...
問:警方跟你說喔，就扣起來那支嘛!
答:恩。
問:0000-000000。來，你家庭狀況如何? 貧寒、勉持、小康、中
   產、
答:勉持。
問:富裕? 來，告知事項喔，警方告知你喔，你涉嫌毒品危害防
    制條例案喔，於受詢問時得行使下列權利，喔第一點，得保
    持沉默，無需違背自己的意思而為陳述；第三點，得選任辯
    護人；第二點，得選任辯護人；第三點，得請求調查有利之
    證據。你知道嗎?
答:知道。
問:知道喔?!
答:恩。
問:剛才說的那些資料正確嗎?
答:有。
問:你有甚麼刑案的資料嗎?
答:沒有。
問:你要請辯護人到嗎?
答:不用。
問: 來，警方再問你喔。現在時間喔，現在時間喔，21時喔，03
    分喔屬於夜間時間，你是否願意繼續接受警方偵訊?
答:好。
問:願不願意?
答:願意。
問: 現在，警方再問你喔，現在因為本隊另有刑案在偵辦喔，警
    力不足喔，故由偵查佐黃順建（音譯）一人詢問並製做筆錄
    ，你是否同意?
答:同意。
問: 同意啦喔! 來，警方再問你喔。警方於98年3月12日14時30
    分至14時43分持臺中地方法院98年度聲搜字第001116號搜索
    票，前往臺中縣大雅鄉○○路33號搜索時你是否在場?
答:在。
問:有喔。阿現場還有甚麼人?
答:我丈母娘 、我太太 、阿我舅子。
問:你丈母娘叫甚麼名字?
答:江陳碧霞。
問:你太太叫甚麼名字?
答:江俞靖。
問:你舅子叫甚麼名字?
答:江育州。
問: 喔，阿警方有沒有查扣甚麼毒品或其他違禁物?
答:沒有。
問:阿有扣押何物?
答:兩張手機。
問:兩張手機?兩支還是兩...
答:兩支手機。
問:來喔，警方再問你，你目前從事何業?
答:賣水果。
問:喔有固定的職業啦喔!
答:是。
問:收入如何?收入多少錢?
答:差不多1萬5左右。
問:夠用嗎?
答:有。
問:有啦喔。你是否同意警方採集你的尿液送驗有無毒品反應?
答:同意。
問:同意啦喔!
答:恩!
問: 警方於97年3月12日16時30分採集你尿液兩瓶送驗是否經你
    確認後親自捺印於上?
答:是。
問:是啦喔! 警方提供之尿瓶兩瓶是否乾淨?
答:乾淨。
問:是否你親自排尿入瓶?
答:是。
問:封蓋後始捺印封緘的?是不是?
答:是。
問: 是啦喔! 尿液代號B93004與真實姓名對照表內之年籍資料是
    為，是否為你本人?
答:是。
問:是啦喔!你平常施用何種毒品?
答:安非他命。
問:你第一次施用的毒品是何時? 頭一次?
答:忘記了。
問: 忘記喔。沒關係。最後一次是何時用? 是甚麼時候在用毒品
    ?最後一次?
答:3月1號。
問:去年、今年?
答:今年。
問:今年3月1號。
答:恩。
問:幾點?
答:差不多1點，1點多的時候。
問:喔，在哪裡用?
答:廁所。
問:哪裡的廁所?
答: ㄟ... 中和三路ㄟ黑廁1樓廁所。
問:阿內喔!你怎樣用安非他命?
答:用鋁箔紙。
問:鋁箔紙怎樣用?鋁箔紙就能用嗎?怎麼用?
答:用火下去點。
問:點哪裡?
答:點鋁箔紙。
問:點鋁箔紙，阿把煙燻起來這樣?
答:嘿。
問:這樣?
答:對。
問:阿你有吸食其他毒品嗎?
答:沒有。
問: 來，你施用安非他命來源是怎麼來的? 阿是何時跟甚麼人買
    的? 阿價格多少? 阿你如果說出毒品海洛因來源喔，因而破
    獲者可依法減刑你是否知道?
答:知道。
問:知，沒有啦!阿你先跟我講啦!甚麼時候買的啦?
答:1月中旬。
問:你跟誰買的?
答:黑... 小揚，綽號小揚。
問:小揚嗎?
答:恩。
問:你跟他拿多少?
答:四分之一。
問:小包的嗎?
答:黑。
問:多少錢?
答:3千5百元。
問:蛤?
答:3千5百元。
問:3千5百元，新台幣嘛喔?
答:恩。
問:阿是怎樣買的? 在哪裡買的?
答:在...他拿來家裡給我。
問: 喔。阿綽號，綽號小揚啦喔，綽號小揚之男子喔，他的真實
    年籍姓名是怎樣?他叫甚麼名字?
答:丙○○。
問:丙○○啦喔。他要怎麼聯絡?
答:打電話給他。
問:你都打電話聯絡的喔?
答:對。
問:阿他的電話是怎樣?幾號?
答:有時如果我沒接，他會自己...
問:沒有啦!你們都電話聯絡啦!阿他的電話是幾號?
答:電話幾號... 手機裡面就有了。
問:喔。喔沒有記住啦喔。
答:恩。
問:放在手機啦喔!
答:是。
問:阿他都開甚麼交通工具?
答:都白色的... 白色的，他自己的白色喜美。
問:的車嗎?
答:嘿。
問:阿還有別種車嗎?
答:他說那另外一台是他丈母娘的。
問: 喔，或是他丈母娘紅色的車啦喔。來，警方提示喔，下列照
    片共10名喔。
答:是。
問: 共10名喔，你是否能清楚辨識涉嫌人喔，清楚辨識，有辦法
    嗎?
答: 有。
問: 喔涉嫌人，涉嫌之人不一定存在於被指認人之中喔，請你指
    認有無你所指，你你所指，你所指涉嫌，你所指涉嫌販賣毒
    品之人? 販賣毒品之人。來。
答:可以。
問:可以喔。
答:恩。
問:這要大聲講。
答:5號。
問:幾號?
答:5號。
問:5號，甚麼名字?
答:嘿丙○○。
問:丙○○。好。丙○○嘛喔。
答:恩。
問: 來，警方喔，提示，警方提示喔。來，警方再問你喔，警方
    提示喔，0988喔-002929喔行動電話於97年11月28日23時喔
    ，撥打喔那個23時6分4秒喔撥打0923喔-273350行動電話喔?
    該電話是何人喔，不是啦，的譯文表啦喔，譯文表啦喔，所
    顯示的電話是何人啦! 喔，喔來，你說0000-000喔，0988來
    0000-000000喔是甚麼人? 是誰? 蛤?
答:丙○○。
問:喔。丙○○在使用啦喔!
答:嘿。
問: 丙○○使用啦喔，A代表丙○○啦喔，是是你跟我說這段是
    甚麼意思啦! 是你跟丙○○的對話啦喔。是我跟丙○○的對
    話啦喔，跟丙○○對話的內容啦喔?
答:是。
問:對話啦喔。A係，A係丙○○啦喔!
答:恩。
問:B 是我本人啦喔，對不對? 其內容是怎樣? 這裡其內容是怎
   樣?你說! 是甚麼意思?
答:他問我要不要東西阿，要不要安非他命。
問:他問我說要不要安非他命，阿你說怎樣?
答:說好。
問:好喔?
答:恩。
問:阿有拿來給你嗎?
答:有。
問:有喔?阿多少錢交?
答:3千5。
問: 喔。丙○○問我要不要安非他命毒品啦喔。是你過去拿還是
    他過來拿?
答:他拿過來。
問:蛤?
答:他會拿來家裡給我。
問: 恩。我說要啦喔，是不是? 我說要啦喔，我說要啦丙○○就
    拿到我家門口與我交，交易啦喔。
答:恩。
問:當時我以每小包3千5新台幣跟他拿喔。
答:是。
問: 喔，這通是這樣喔，意思是這樣嘛喔。來，警方提示喔，警
    方提示09喔0000-000000喔行動電話於97年12月15日喔，15
    時15分50秒撥打0000-000000行動電話譯文表喔，這裡面A是
    甚麼人?B 是甚麼人? 阿通話內容是怎樣? 詳如譯文表裡面
    喔。來，是作何作用? 蛤?這通電話是講啥?
答:就之前他拿給我，拿東西要要叫我拿錢給他的阿。
問:阿有再跟他買嗎?
答:有阿。
問:這天有再買嗎?
答:嘿。有阿。
問:那天有毒品交易嗎?講明白一點。
答:有咩!
問:阿在哪裡交易?
答:也是在家裡阿!
問:阿?阿一樣你跟丙○○的對話啦，喔。
答:恩。
問:喔!
答:知道。
問:是我跟喔，我向丙○○購買毒品啦喔。毒品啦喔。
答:恩。
問:阿你買多少?
答:一樣。3千5。
問:喔，是不是這樣?你說我跟丙○○的對話嘛喔。
答:恩。
問: 我我向丙○○購買安非他命毒品，丙○○就拿毒品至我住處
    ，住處前啦喔交易啦喔。
答:是。
問: 當時我以每小包3千5百元向丙○○購買安非他命毒品啦喔
    。
答:是。
問:是不是這樣?
答:是。
問:是不是這樣?你講的我打再念一遍給你聽，是不是這樣?
答:嘿，對。
問: 來，警方再提示喔，0000-000000號行動電話於97年12月22
    日17時喔51分13秒喔，撥打0000-0000，273500行動電話的
    譯文表喔，A是甚麼人?B 是甚麼人喔? 其通話內容為何喔?
    你講一下，來。這通是甚麼情形?
答:那是我弟弟。
問:嘿。你弟弟甚麼名字?
答:張宗琪。
問:張東?
答:嘿。張宗。
問:宗琪。
答:嘿，宗琪。
問:嘿，來，他說，甚麼你們兩個的對話是甚麼?
答:他問我有買肉羹，肉羹麵嗎?
問:嘿，阿再來?
答:嘿我說要等一下。
問: 阿再來，是甚麼內容? 你不要說那個，內容是甚麼啦? 你說
    的是甚麼啦?!
答: 就安非他命。
問: 喔，這內容是說安非他命要做甚麼?
答:蛤，我弟要。
問:你弟要?
答:恩。
問:要跟你買?
答:沒有。我拿給他的。
問:喔，你我弟弟。來，我先打。我跟我弟弟啦喔。
答:恩。
問:我弟弟啦，張宗啥?
答:張宗琪。
問:對方對話啦喔!是不是?
答:恩。
問:阿再來哩?
答:就問我那裡還有沒有安非他命。
問:恩，要做甚麼?
答:他要。
問:問我有沒有安非他命他，有沒有毒品啦，要做甚麼?
答: 要做甚麼我就不知道了，他說他要阿，我又沒問他那麼多阿
    。
問: 我弟弟問我有沒有安非他命毒品，他有需要。阿結果怎樣?
答:沒有。我就拿給他而已。
問:他問我有沒有安非他命啦。喔?
答:恩。
問:阿我，阿你有拿給他嘛?
答:恩。
問:就這樣而已?
答:黑阿。
問:阿他說她等一下會過去是怎樣?她是誰?
答:喔，他那就是他們那時候那個七仔，會替他過來拿。
問:他，我弟弟他。
答:女朋友。
問:女朋友啦喔!阿你要說阿!
答:會幫他過來拿過去，拿過去給他。
問:喔，他要叫他女朋友過來跟我拿啦!
答:嘿。
問:嘿阿有過來跟你拿嗎?
答:有。
問: 喔。電話掛斷後不久他女朋友就過來跟我拿安非他命毒品，
    阿你有跟他拿錢嗎?
答:沒有。
問:收錢嗎?
答:沒有。因為那我弟弟，要怎麼跟他收錢!?
問:大概多久跟你拿?
答:半小時吧!
問:毒品，因為我弟弟要用，所以我就沒有跟他收錢了嗎?
答:沒有啦!本來就沒有收錢了阿!
問: 大約半小時後，我弟弟的女友就過來跟我拿了喔?
答:黑阿。
問:是這樣的內容喔?
答:嘿。
問:是聯絡這些事情啦喔。
答:對。
問: 來，警方再問你喔，警方提示0000-000000行動電話於97年
    12月22日22時26分27秒撥打0000-000000喔譯文代表甚麼意
    思?因為這通是這支電話打過去那支的，內容是怎樣? 是甚
    麼?這通是怎樣? 是甚麼意思?
答:這通?
問:恩。
答:一樣阿。
問:一樣?
答: 要問說，恩?A 是誰? 一樣問看看說，他那還有沒有，黑阿
    ，我要去給他拿回來阿!
問:拿回來，是還是不是?你隨便講謊話!
答:甚麼是還是不是?
問:過來啦!來阿!
答: 嘿，阿就是他，他要再跟我要，問我那裡還有沒有阿! 對阿
    !
問:三字，這樣電話說過來，來阿，對阿。
答:對阿。
問:你跟他說過來阿。阿他說，來了嗎?
答:阿他意思問我說，我這邊有東西嗎?
問:喔。
答:阿他要再過來拿阿!
問:喔。我弟弟問我這邊有沒有東西啦喔。
答:像上次那個一樣意思阿。
問:他要過來拿啦!喔，我跟我弟弟的通話啦。喔。
答:對阿!
問: 我跟我弟弟張宗琪對話，我弟弟問我有沒有安非他命毒品，
    他要過來拿啦，對不對?
答: 恩。是沒有，沒有他女朋友過來拿，他過來拿而已啦。
問:阿那天有來拿嗎?
答:有。
問:喔，有啦喔。
答:恩。
問:他說要過來拿啦喔!阿我有將安非他命交給我弟弟啦喔。
答:恩。
問:是這樣的內容嗎?是不是這樣的內容?
答:是。
問: 是喔。來，警方再提示喔0000-000000號行動電話於97年12
    月27日22時38分55秒撥打0923喔-273500行動電話這裡面代
    表甚麼意思? 通話內容是怎樣? 來。
答: 我記得都一樣，他也是在問有沒有東西而已。
問: 阿一天到晚問東西，阿東西過來了是說甚麼? 一半是甚麼?
    來，一半是甚麼?
答:喔，他這叫我幫他問...
問:沒有!這一通啦!這通啦!
答:對阿。
問:一樣，有，過來。這樣?
答:黑阿。
問:一樣就這些內容?
答:對阿。
問: 一樣剛才講的那些，再一遍而已? 來，警方提示喔0000-000
    000行動電話喔於98年1月，1月啦喔2日1時1分50秒撥打
    0000-000000電話行動譯文表喔，A是甚麼? 阿B是代表? 通
    話內容是怎樣? 阿是在做甚麼的? 這個，這是甚麼意思?
答:喔，他在問我糖果進來了沒?
問: 喔，他問我安非他命毒品進來了沒，我跟他講說安非他命己
    經進來了，是不是這些意思? 都我在講的?
答:沒有。我說...
問:來，你說。甚麼意思?
答:嘿啦!對啦。
問:對甚麼?
答:糖果進來了，嘿安非他命進來了。
問:是對甚麼啦?
答:安非他命已經拿來了。
問:是你跟你弟弟張宗琪的對話嘛喔?
答:是。
問:喔，我弟有問我安非他命進來了沒，我跟他講說進來了。
答:是。
問:是不是這樣?
答:嘿。
問:進來是甚麼意思?
答:就是他有拿來嘿，有沒有拿來給我。我跟他說有了阿。
問: 是不是? 已經來了。已經來了，阿我跟他講安非他命已經拿
    到了，恩?
答: 恩。
問:是不是進來了，就是拿到了?
答:嘿。
問:喔，你是在擠甚麼啦?!
答:沒有，我看...不到字，煞霧啦!
問:你看字做甚麼?我等一下打好就給你看。
答:喔。
問:你一直擠擠。你來打好不好?我讓你問好不好?
答:歹勢。
問: 阿一直擠擠，你是怕我打甚麼? 等一下給你看好不好? 還有
    錄音啦! 一直擠，一顆眼睛擠到電腦去。恩，大仔，你打了
    ，我來坐著，你問我啦!
答:歹勢。
問: 我有吃藥仔嗎? 有啦。吃會生的藥仔啦。來，警方提示喔
    0953喔-201212喔行動電話於97年12月22日17時52分喔43秒
    撥打0000-000000喔行動電話的譯文表喔? A是甚麼人?B 是
    甚麼人? 其通話內容是甚麼？蛤? 這通是甚麼? 大仔? 是甚
    麼?是甚麼意思?
答:這我真的...
問: 你用的阿! 是甚麼?是甚麼意思?
答: 前半段我不知道，後半段我知道他要問，問那個阿，問安非
    他命有沒有阿。
問:阿你自己在講話你竟然不知道。
答:沒有，這石董（音譯）我不知道是誰阿。
問:好啦。
答:可能在睡覺的時候，我熊熊通不懂他在說甚麼。
問:好啦!好啦!阿是甚麼意思?
答:這我後半段我，
問:好你說。
答:安非他命要問看看有沒有而已。
問:誰?
答:我弟阿。
問:有喔。
答:黑阿。
問: 喔，我弟弟在問我安非他，有沒有安非他命嘛，是不是這樣
    而已?
答: 恩。
問:喔，通話內容是你跟你弟弟嘛喔。
答:恩。
問: 問我有沒有安非他命啦，對不對?
答:對。
問:問我有沒有啦喔。
答:恩，是。
問:有沒有安非他命毒品啦喔。
答:恩。
問:阿要做甚麼?
答:沒有阿，他要。
問:他要喔?
答:嘿。
問: 他很需，他要啦喔。來，警方問你喔，0923喔-273500是甚
    麼人辦的?
答:我太太。
問: 是我太太啦，申辦的。是甚麼人，來我先一句一句問你，這
    講話喔，頭對不... 我太太啦喔。
答:是。
問:我太太申辦的啦喔。
答:對。
問:誰在用?
答:我在用，乙○○。
問:我在用啦。阿現在行動電話在哪裡?
答:行動電話折斷了。
問:喔將行動電話卡片折掉阿。
答:嘿。
問:折斷丟掉嘛喔。
答:嘿。
問: 他那叫甚麼卡阿? 那叫甚麼卡? （警員間對話:IC 卡）IC卡
    ，俗稱IC卡，阿哲，那是甚麼卡，我們行動電話（電話晶片
    卡、SIM卡）。SIM喔? 折斷丟掉啦喔?
答:嘿。
問:阿0000-000000的行，這支行動電話是甚麼人辦的?
答:嘿江育州，我舅子。
問:喔。是我大舅子江育州申辦的喔。
答:是。
問:阿誰在用?
答:我老婆江俞靖。
問:喔，你太太。阿你太太有給別人用嗎?
答:有。我有時候會拿出，拿來用。
問:我太太在使用，或者我啦喔。蛤?
答:是。
問:太太在使用，有時候我會拿出來用啦喔!
答:對。
問:來，警方再問你喔，你多久用一次毒品?
答:不一定。
問:不一定啦喔?!
答:嘿!
問:阿你用甚麼毒品?
答:安非他命。
問:有其他的毒品嗎?
答:沒有。
問:沒有其他毒品了。阿你這禮拜用幾次?
答:蛤?
問:你這禮拜有用嗎?
答:沒有。
問:你為何要用毒品?你為什麼要用安非他命毒品?
答:動x（不清）。
問:蛤?為了提神?!
答:對。
問:你跟小楊買幾次?蛤?
答:忘記了。
問:幾次忘記!
答:真的不知道阿!很多次。
問:很多次啦!我已經忘記了咩!
答:嘿。
問: （司法警察間對話）不一定啦! 他有時候沒有打電話來直接
     跑去找他阿!
答: 直接跑去我家阿。
問: （有的時間要打進去。）那都打完了阿。（這有了喔? 有打
     了時間，黑阿，有的你就要都打上去。有對話那些）照你
     這寫啦! 好不好? 兩次啦喔。
答:97 年11月28號啦喔，兩次啦!11 啦，11月啦喔，28日啦喔，
   11啦喔。15、15日啦喔，是不是這，譯文有的嘛喔!
問: 你目前使用甚麼行動電話? 你目前有使用行動電話嗎?
答:有阿。
問:蛤?
答:有。
問:阿電話幾號？對方，對方打的這支你的阿。
答:嘿。
問:幾號?
答:0000-0000，ㄟ137，173。
問:來，警方再問你。
答:是。
問:你是否同意警方檢視你0000-000000所有的通話記錄？
答:可以。
問:可以是同意還不同意?
答:同意。
問: 來，警方問你喔，0000-000000喔、再來0000-000000喔、再
    來0000-000000、再來0000-000000通話紀錄的那個聯絡對象
    是甚麼人，來你說、0953，0000-000000甚麼人? 蛤?
答:要看...
問:這支電話，
答:要看那個才知道。
問:來，這支電話是誰的?
答:喔，我叔叔的。
問:喔，是我叔叔的電話啦喔。係我阿叔啦喔。
答:嘿。
問: 來0000-000000是甚麼人? 嗯? 這支是甚麼人的電話? 喔，
    在問這樣你還不知道誰，你...
答:我老婆，沒有，那電話忘記。
問:忘記?你老婆叫甚麼名字?
答:江俞靖。
問:你兒子什麼名字?
答:蛤?
問:你兒子叫什麼名字?
答:張力偉（音譯）。
問:你是受不了了嗎?
答:沒有。我想抽菸。
問:你阿叔是甚麼名字?
答:阿叔?我不知道。
問:你阿叔甚麼名字你不知道!
答: 抹災，我都叫他那個阿，叫他叔仔而已。阿他... 那... 名
    字叫阿吉（台語音譯）而已，其他的我就不知道叫甚麼了。
問:來，0000-000000是甚麼人?
答:嘿，小毛（音譯）我妹妹，就是我弟弟的七仔。
問:我弟弟的女友啦!
答:黑阿。
問:來0000-000000是甚麼人的電話?
答: 嘿我弟，嘿我朋友的七仔，也是我弟弟的七仔的朋友。
問:你再講一次。
答:蛤?
問:你講啥?
答: 我弟弟的七仔的朋友。阿也是我們車行的朋友的七仔。
問:你再講一遍，慢慢講。我弟弟七仔的...
答:ㄟ，算同事啦!算朋友也算同事啦。
問:恩。
答:因為她在她店裡在做那個酒店小姐。
問:我弟弟的同事?
答:沒有，他女朋友的同事。
問:喔，我弟弟女朋友的同事。
答:嘿。
問:喔。是我弟弟女友的同事啦喔?!
答:恩。
問: 來，還有一支0981，0981喔-243060是誰?
答:嘿我姊夫，就是這支手機的主人。
問:甚麼名字?你姊夫甚麼名字?
答:曾新皓。
問:哪一個曾?恩甚麼恩?
答:曾啦!
問:曾勒，來。哪一個曾?
答:就，就一個那曾阿!我就不會講。
問:哪一個曾?你用寫的好了，喔!來。
答:這個。
問:再來。
答:再來不會寫。
問:甚麼不會寫?!皓啥?
答:曾新皓。
問:哪一個字?
答:痾這個字，一個三點三，嘿，對。
問: 阿那個字是啥? 這個字叫甚麼你知道嗎? 你識字嗎? 你識字
    嗎? 阿這這樣寫出來你知道嗎?這三個字叫甚麼?
答:告訴人。
問:阿這字是啥?
答:告（音譯）阿。
問:一個白阿旁邊一個告這樣你會不知道?來，我再問你。
答:恩。
問: 上述通話，上述電話通聯記錄有無販毒或吸毒毒品之人? 剛
    才你講的那些? 有嗎?
答: 沒有。
問:沒有!沒有!
答:沒有阿。
問:阿你弟弟不是跟你拿藥?蛤!
答:他沒在這裡阿!喔，你是說前，最前面的喔?
問:我說這些電話啦!
答:現在這幾支還是...
問: （吸毒之人你聽懂嗎?）這幾支電話啦，有吸毒還是賣毒的
     人嗎?
答: 沒有阿。
問:就這些電話啦!
答:沒有。
問:沒有喔!沒啦喔!
答:黑阿。後面這幾個沒有阿。
問:喔。來，你是有，你是否曾經受勒戒或戒治處分?
答:沒有。
問:沒有喔?
答:只有那個少年感化。
問: 我問你那個，你麥，我問你吃飽沒! 你不要一直跟我說要去
    台北啦!
答:喔。
問: 聽不下去啦! 你是否願意接受減癮替代療法就是美沙冬? 要
    嗎? 你願意嗎?
答:可以。
問:願不願意?
答:願意。
問:來你最近有吃藥或是甚麼嗎?
答:沒有。
問:沒有啦喔?
答:嘿。
問:沒有啦!
答:恩。
問:你有其他意見嗎?
答:沒有。
問:剛才講的實在嗎?
答:實。
問:最後一句是甚麼話阿，我忘記了!你等一下喔!
答:好。
問: 上述筆錄是否你在陳述內容是否出自自由意識所，你所陳述
    的那個啦，內容喔，上述筆錄啦喔內容是否出自於自由意識
    下所陳述的? 是不是?
答:是。
問: 有無遭警方喔以強、強、強暴、脅迫、利誘、疲勞訊問而陳
    述?
答: 沒有。
問: 沒有啦喔! 來，上述筆錄喔，於98年3月12日21時，21點啦
    喔59分啦訊問完畢啦喔。經受訊問人親閱，親閱無訛後，是
    簽名捺印啦喔。喔?
答:是。
問:是啦喔。關起來了。
【附件二】
98年6月18日上午9時38分證人乙○○檢察官察訊問筆錄【譯文】
【乙○○】
檢察官:乙○○喔。
乙○○:有。
檢察官:你本身有沒有施用毒品?
乙○○:有。
檢察官:有，哪一種?
乙○○:安非他命。
檢察官:還有嗎?
乙○○:沒有。
檢察官:之前有觀察勒戒過嗎?
乙○○:沒有。
檢察官:那你最後一次施用安非他命是甚麼時間?
乙○○:恩?那三月底的時候吧!還沒...
檢察官:三月一日是不是?
乙○○:恩，大概日期不太，不太了解。
檢察官:三月的時候是不是?
乙○○:對!
檢察官:三月然後在你家嗎?
乙○○:對。
檢察官:中和三路三十三號。
乙○○:在...在我ㄟ丈母娘那邊。
檢察官:這個是中和三路三十三號嗎?
乙○○:對對。
檢察官:然後是施用安非他命嗎?
乙○○:是。
檢察官:阿怎麼施用?
乙○○:用鋁箔紙。
檢察官:燒的嗎?
乙○○:對。
檢察官:那你安非他命跟誰買?
乙○○:那不是跟誰買的。
檢察官:蛤?
乙○○:那是那個丙○○拿過來的。
檢察官:你說丙○○拿給你?
乙○○:嘿。
檢察官:你跟丙○○是甚麼關係?
乙○○:是國中同學。
檢察官:阿你們兩個有仇恨嗎?
乙○○:沒有阿。
檢察官:交情好嗎?
乙○○:黑阿，對阿。阿他拿過來請我吃的阿。
檢察官:請你吃?
乙○○:對阿。
檢察官:甚麼時候?
乙○○:恩?阿，怎麼講，是最後一次還是怎樣?
檢察官:他曾經拿毒品給你幾次?
乙○○:應該有兩三次吧。
檢察官:兩三次?
乙○○:對阿。
檢察官:阿兩三次都是請你吃?
乙○○:對阿。
檢察官:也有用三千五百塊跟他買吧?
乙○○:那個，那個不是那個好不好?那是警察叫我講的。
檢察官:那兩三次都是他請你的?
乙○○:對阿。
檢察官:時間呢?
乙○○:時間喔，都是晚上耶。
檢察官:甚麼時候阿?
乙○○:差不多十一、二點那時候，有時候晚一點，一、兩點不
       一定。
檢察官:你在警詢的時候你有講說，九十七年十一月二十八日晚
       上 十一點多的時候，你有打電話跟丙○○買安非他命是
       用三千五百塊跟他買的。
乙○○:恩?
檢察官:提示警詢筆錄。
乙○○:（檢視筆錄）喔，那時候是他，我在跟他說，那個是我
        跟他借錢阿，阿他叫我還給他啦，阿他就說是那個的
        ，我上次開庭有跟他講，有跟那檢察官察官講過了。
檢察官:檢察官? 哪一件?
乙○○:就是，我有驗有的時候，我有再來開一次庭。
檢察官:恩!
乙○○:那時候我有跟那個檢察官講了，我有跟他講過了。
檢察官:然後可是是那一天，你是三千五百塊是要還給丙○○?
乙○○:對對對。因為是我做生意，向他先借錢買買水果的阿。
       不止，ㄟ，那... 總共是欠他...欠五千。
檢察官:然後你那一天，十一月二十八號那天晚上十一點多，你
       還三千五百塊給游百楊，然後丙○○就順便再拿安非他
       命給你是不是?
乙○○:對，他因為他的電話只有兩通，我跟他的通聯紀錄只有
       兩通而已。
檢察官:恩。
乙○○:其他的都是我跟我弟弟的通聯紀錄。
檢察官:好阿，那你講阿。你那天晚上，十一月二十八號那天。
乙○○:連續他一直吵我，要拿錢而已阿。
檢察官:所以你還他三千五。
乙○○:對阿。我欠他五千塊阿。
檢察官:然後他就拿了，ㄟ安非他命一包嗎?
乙○○:嘿阿。
檢察官:給你?
乙○○:他順便，我還給錢給他的時候，他拿請我的阿。
檢察官:請你吃，這樣?
乙○○:對阿。因為我是跟他借錢沒錯阿。
檢察官:他沒有跟我拿錢。然後第二次呢?
乙○○:恩?
檢察官:之後他是不是又有拿毒品給你?
乙○○:對阿。還有...，差不多兩次或三次。
檢察官:十二月十五號。
乙○○:對。
檢察官:十二月十五號的甚麼時候?下午喔?三點多?
乙○○:這麼久...不記得。
檢察官:來阿來。
乙○○:（檢視筆錄）
檢察官:這樣有沒有想起來了?蛤?
乙○○:這個對。
檢察官:甚麼這個對? 阿情形是怎樣? 十二月十五號下午三點多
       ，黑!
乙○○:那時候是我跟我弟弟要吃阿，阿所以跟他拿。
檢察官:跟他拿是甚麼意思?
乙○○:就是用錢跟他買。
檢察官:這次就有用買的嗎?
乙○○:對。
檢察官:然後你們是跟他買多少?
乙○○:只有買一兩次而已。
檢察官:不是!買多少錢啦!這一次買多少錢!?
乙○○:三千五阿。
檢察官:三千五，那為什麼那麼剛好?第一次還錢也三千五?
乙○○: 我阿，因為我身上只有三千五阿。阿前面還有一句，因
        為我說，我剩身上剩一千八，剩八百塊阿，阿他說在天
        上在目目游。
檢察官:三千五百元的安非他命嗎?
乙○○:是。
檢察官:好，問，為何第一次和第二次都剛好是三千五? 好，你
       說第一次跟第二次剛好都三千五?
乙○○:恩。
檢察官:阿第一次確實是要還他錢?
乙○○:對對對。
檢察官:阿只是剛好你只有三千五?
乙○○:對。
檢察官:阿第二次才是...
乙○○:對。
檢察官:要跟他買安非他命？
乙○○:對。
檢察官:那之後有沒有再跟他拿過毒品?
乙○○:之後? 沒有了。之後，就那一兩次而已，他就不見了阿
       ! 他就跟我就沒有連絡了阿，所以通聯紀錄只有兩通而
       已阿。
檢察官:你要跟他拿毒品之前你會先打電話跟他聯絡嗎?
乙○○:打電話跟他聯絡，有時候... 會，問他有沒有要過來阿
        ! 因為他都會帶來請我嘛! 阿有，阿如果他沒空就沒有
       過來了阿。
檢察官:然後你是用哪一支電話打給他?
乙○○:0000-000000。
檢察官:阿他的電話哩?0988開頭嗎?
乙○○:對，2929的，後面是2929。
檢察官:喔!0000-000000。
乙○○:嘿。
檢察官:是嗎?你是固定打這支電話嗎?
乙○○:對。
檢察官:你之前在警局講說第一次也是跟他買，是不是因為你那
       時候沒記清楚嗎? 阿現在回去想一想才想確定是這樣是
       不是?
乙○○:前面是他是以請客這樣先拿給我。
檢察官:試吃嗎?
乙○○:嘿。
檢察官:恩。不能算是我跟他買。好，你先出去等一下喔。
（09:52:49 ）
【附件三】
檢察官:叫戊○○，張宗琪外面等。
（10:09:44）
檢察官:好，妳叫甚麼名字?
戊○○:戊○○。
檢察官:出生年月日?
戊○○:六十五，十二月十號。
檢察官:身分證字號?
戊○○:Ｚ000000000。
檢察官:住哪邊?
戊○○:台中縣大雅鄉○○街127號。
檢察官:好，妳跟丙○○有沒有親戚關係?
戊○○:沒有。
檢察官:那妳現在請你當證人，妳要據實陳述，不可以做偽證，
       偽證會處七年以下有期徒刑偽證罪，了解嗎?
戊○○:（點頭）
檢察官:好，妳具結。你認識丙○○嗎?
戊○○:ㄟ，認識。他是我同學的老公。
檢察官:妳同學是誰?
戊○○:我同學是他，ㄟ...
檢察官:叫甚麼名字?
戊○○:叫李佳蓉。
檢察官:妳同學的老公?
戊○○:對阿!
檢察官:李佳龍?（音譯）
戊○○:對。那是他...
檢察官:李佳蓉是不是?
戊○○:對。
檢察官:喔。容應該是有草字頭。那妳本身有施用毒品嗎?
戊○○:之前有。
檢察官:是哪一種?
戊○○:兩種都有。
檢察官:兩種是安非他命跟海洛因是不是?
戊○○:對。
檢察官:那妳毒品跟誰買?
戊○○:之前喔?
檢察官:嘿。
戊○○:跟...朋友阿。
檢察官:誰?
戊○○:一個叫小東的阿。
檢察官:是哪一種毒品跟小東買?
戊○○:兩種都有阿。
檢察官:安非他命。
戊○○:跟海洛因阿。
檢察官:都有跟小東買?
戊○○:對。
檢察官:這小東是被抓了是不是?
戊○○:我不知道內。
檢察官:然後妳是不是也有跟小揚買?
戊○○:小楊是，有時候是... 他有來我這邊，不是，他有，我
       去他那邊用；阿有時候我這邊有，他就來我這邊用。阿
       有時候就是都沒有就是一起出錢去用，去買的。
檢察官:妳跟丙○○買過什麼毒品?
戊○○:不是跟他拿啦! 不是跟他買啦，是叫，請他幫我買，那
       個海洛因。
檢察官:聽不懂!
戊○○:聽不懂喔!?我是說我拿錢叫他幫我買。
檢察官:妳拿錢給他，他就拿藥給妳。不是這樣嗎?
戊○○:不是!他去幫我買。
檢察官:妳過多久?妳拿錢給他，他過多久才拿藥給妳?
戊○○:就早上拿給他阿，阿晚一點再拿給我這樣阿。
檢察官:然後你拿多少錢跟他買多少毒品?
戊○○:我拿五千塊還是四千我忘記了。
檢察官:五千塊然候買幾克?
戊○○:一克。
檢察官:一克?
戊○○:對。
檢察官:四千還五千?
戊○○:四千五的樣子。
檢察官:那妳跟小東買的價錢呢?
戊○○:小東買的價錢...
檢察官:問。
戊○○:就...四千五，一樣四千五這樣，都是四千五。
檢察官:四千五?
戊○○:對。還是...
檢察官:然後妳跟丙○○買是五千?
戊○○:好像也是四千五啦。我忘記了，我那天...。
檢察官:一克四千五?
戊○○:對。
檢察官:然後妳跟丙○○買是四千或五千?
戊○○:應該是四千五。
檢察官:蛤?
戊○○:四千五。
檢察官:四千五。好，問，那妳跟小東買，妳是直接跟小東買還
       是...?妳是直接向小東買還是請小東幫妳調貨?
戊○○:請他幫我調貨。
檢察官:小東也是，請他幫，請小東幫妳調貨?
戊○○:對對對。
檢察官:然候他用多少錢跟人家買?
戊○○:我不知道內!那我就不知道了。
檢察官:那妳跟丙○○拿過幾次毒品?
戊○○:ㄟ，一兩次。
檢察官:三次是不是?
戊○○:恩...對。
檢察官:三次喔?
戊○○:對。
檢察官:時間妳記不記得?
戊○○:不記得。
檢察官:比較清楚的是今年二月那一次嗎?
戊○○:痾，應該是!
檢察官:今年二月初還是過完年了沒?
戊○○:剛過完年吧! 剛過完年，耶? 沒有... 是在過年的...
       幾天。
檢察官: 過年期間?
戊○○:對，後面幾天就是，好像初六那，過年初六那後面幾天
       ，就是正月嘛，正月後面幾天。
檢察官:剛過完年那幾天。然後是早上還是下午還晚上?
戊○○:早上。
檢察官:然後約在哪裡交易?
戊○○:就在路邊。
檢察官:哪裡路邊?
戊○○:就，ㄟ...痾。
檢察官:盲啞學校那邊嗎?
戊○○:對對對...。
檢察官:然後這一次妳就是拿四千伍給他是不是?
戊○○:對。
檢察官:然後他就拿一克的海洛因給妳嗎?
戊○○:對。
檢察官:妳跟丙○○拿都是拿海洛因是不是?蛤?
戊○○:是。
檢察官:沒有跟他拿過安非他命?
戊○○:安非他命是... 就是我們互相請的，沒有金錢的。就是
       我這邊如果有東西，就他就來我這邊用一下；阿他那邊
       有我就去，他那邊用一下。
檢察官:次數很頻繁是不是?
戊○○:沒有。偶爾而已。偶爾。
檢察官:阿時間妳記得嗎?
戊○○:不記得。
檢察官:時間我不記得了。
戊○○:因為那就，有時候這樣啦!
檢察官:那妳要跟游百楊拿毒品的時候，你們會先用電話聯絡嗎?
戊○○:痾...有。
檢察官:妳用哪一支電話打?
戊○○:ㄟ，檢察官我忘記了內!
檢察官:妳自己的電話妳不知道？
戊○○:喔，妳說我的電話喔? 喔，痾...09，0927-因為那支電
       話已經換掉了，我忘記了，真的啦!
檢察官:0000-000000是不是?
戊○○:對對對。
檢察官:然後打他的電話是不是後面有2929?
戊○○:對對對對。
檢察官:0000-000000。還有其他意見要補充嗎?
戊○○:痾，沒有。
（10:18:54）
檢察官:叫他們進來簽名。
【附件四】
己○○司法警察詢問筆錄譯文
問: 偵查筆錄喔，第一次時間是98年3月12，18點。喔。
答:嘿!
問:地點在台中縣警察局。
答:恩。
問:刑警大隊xx（不清）辦公室。
答:恩。
問:案由是毒品危害防制條例。你叫甚麼名字?
答:己○○。
問:人家都叫你甚麼?
答:小韓和家麟。
問:你男生還是女生?
答:男的。
問:出生年月日?
答:61年5月29。
問:出生地?
答:台中縣。
問:你現在的職業哩?
答:工。
問:你的身分證號碼?
答:Ｚ000000000。
問:你的戶籍地哩?
答:台中市○○路，西屯區○○路○段上石南10巷22號。
問:你戶籍在那裏嗎?
答:ㄟ...。
問:你戶籍阿?
答:對。
問:阿你現在住甚麼地方?
答:台中縣沙鹿鎮○○路21巷56號。
問:你的教育程度勒?
答:國中。
問:畢業嗎?
答:有。
問:你的電話號碼?行動?
答:0000-000000。
問:阿家裡電話哩?
答:00-00000000。
問:家庭經濟狀況?很富有?
答:沒有啦!
問:還是中產、富裕、勉強還是小康?
答:勉強啦，勉強。
問:勉強還是小康?
答:小康。
問: 你涉嫌毒品危害防制條例，於受訊問時得行使下列權利喔，
    第一點得保持沉默，無需違背自己之意思而陳述、第二點得
    選任辯護人、第三點得請求調查有利之證據。這三點你有了
    解嗎?
答:了解。
問:了解啦喔。剛才所說的年籍資料正確嗎?年籍資料這些阿!
答:我看一下。
問:有正確啦喔?
答:有。
問:你有甚麼前科?藥仔?
答:前科，嘿，藥仔。
問:阿你要請律師嗎?
答:不用。
問:不用喔!
答:不用。
問:現在是夜間喔，晚上18點喔。
答:恩。
問:你有願意警方問筆錄嗎?
答:願意。
問: 願意啦喔。現在問你喔，警方在98年03月12日15時45分的時
    候，拿著臺中臺灣臺中地方法院搜索票，搜索票98年聲搜字
    001116號及臺灣臺中地方法院檢察署檢察官拘票毒，毒品案
    ，毒品危害防制條例案喔，你是否在場?
答:沒有。
問:有啦! 你是，我們去的時候你有在場還是你母親叫你回去的?
答: ㄟ，我母親去叫我回去。
問:叫你回去!阿警察給你查扣甚麼東西?
答:ㄟ，SIM卡1張。
問:甚麼電話?
答:0953-
問:嘿。
答:909136。
問:一支就對了?
答:對。
問: 你現在因為喔臺灣台中地方法院檢察署檢察官拘票毒品危害
    防制條例案喔，將你拘提到案你有願意警，願意同意警方採
    尿嗎？
答: 同意。
問: 同意啦喔! 警方採尿時拿兩瓶尿瓶給你看之後，是不是你自
    己簽名蓋印封上去的?
答:嘿，是。
問: 是啦喔! 再問你喔，警方經過喔，經通訊監察毒販綽號小揚
    ，以稱，我們的揚是提手旁的揚啦! 阿你說是海洋的洋啦喔
    ! 沒關係，那就是同音的沒關係。(以下簡稱阿揚啦喔)通話
    譯文內容喔，你己○○電話0953，0000-000000號撥打給喔
    綽號阿洋通話內容於97年12月15號12點04分26秒、還有97年
    12月15，15點12分29秒、97年12月17，9點44分01秒、97年
    12月18，7點22分38秒、還98年正月，就1月16號11點34分32
    秒、98年正月16，14點43分02秒、98年正月22，16時1分01
    秒喔，來警方提示喔這些譯文喔，這些譯文就是，警方拿給
    你看就是這，喔內容是你跟綽號阿揚購買毒品的，是不是?
答:嘿。
問:是嗎?
答:是。
問:阿這個呢? 阿內容呢? 內容B那是不是都是你講的?
答:對。
問:左列B阿?!
答:對。
問:係啦喔?
答:嘿。
問:你跟甚麼人?跟綽號甚麼人?
答:阿揚。
問:阿揚買毒的就是了?
答:嘿。
問: 警方提示喔，通訊譯文內容你講的甚麼【石頭仔】啦喔、【
    1.2支止一下】是代表何意思? 代【石頭仔】是代表甚麼?
答: ㄟ，安非他命。
問:甚麼安非，你要買還是你要賣他的?
答:ㄟ，購買的意思。
問:阿【1.2支來止一下】是代表甚麼?
答: ㄟ，購買XXX（含糊不清）那個XX（含糊不清）的煙。
問:甚麼XX的煙?
答:購買海洛因...
問:的量喔?
答:嘿!的量。
問:有夠有夠參香煙，1.2支香煙的意思就對了?!
答:嘿嘿。
問:是不是?
答:對。
問:好!你向綽號阿揚買幾次毒品?請你詳細講一下。
答:3、4次。
問:3、4次喔?
答:嘿。
問:阿買多少?一次都多少?
答:有的二萬、有的一萬零五佰。
問:阿總共這樣花多少錢?
答:七萬多。
問:七萬多?!都在甚麼地方交易毒品?
答:ㄟ，雅潭路清泉醫醫院。
問:旁邊那裡就是了?
答:嘿。
問: 警方經提供喔10個人的指認相片喔，你講的，你所供稱的綽
    號阿揚不一定在相片裡面。
答:恩。
問:喔請你指認喔販賣毒品海洛因給你的阿揚是哪一個?哪一個?
答:5號。
問:編號5喔?
答:嘿。
問:就是綽號阿揚嗎?
答:嘿。
問:你有簽名嗎?
答:有。
問:蓋印章嗎?
答:有。
問: 我問你喔，你第一次吃藥是甚麼時候? 吃毒品的時候阿?
答:79年。
問:吃甚麼?
答:安非他命。
問:海洛因呢?
答:沒有。
問:阿海洛因呢?
答:97年。
問:你最後一次吃藥是甚麼時候?
答:98年1月20左右。
問:幾點?
答:ㄟ，12點在...
問:在哪裡?
答:龍井鄉○○道。
問:下面就對了!
答:下。嘿!
問:吃甚麼?
答:ㄟ，海洛因參在香煙裡面。
問:海洛因喔!怎麼用?
答:參在香煙裡面。
問: 參在香煙裡面就對了喔?!。像在吃菸這樣就對了啦!
答:嘿。
問:阿你目前有用行動電話嗎?
答:有。
問:電話號碼多少?
答:0000-000000。
問:阿為甚麼被扣的時候0000-000000剩一張卡片而已?
答:剛好手機壞掉沒在用。
問:剛好手機壞掉就是了?
答:對。
問:你曾接受過勒戒或戒冶嗎?
答:沒有。
問: 好，警方再問，你所採集之尿如呈現陽性毒品反應將不另行
    通知你辦理移送你願意嗎?
答:好。
問:好啦喔?
答:嘿。
問: 阿若，你採之尿如果驗出來，尿有呈陽性反應你有願意接受
    法院委託醫院的美沙佟幫你治療嗎?
答: 願意。
問:喔，警方有對你刑求逼共嗎?
答:沒有。
問:以上所講實在嗎?
答:有。
問:有甚麼補充意見?
答:沒有。
問:沒有啦喔!訊畢時間98年3月12，18點15分。
【附件四】
98年7月7日上午10時24分證人韓佳麟家麟之檢察官察官訊問錄音
譯文
Start: 10:26
韓佳麟:五月二十九。
檢察官:身分證字號?
韓佳麟:Ｚ000000000。
檢察官:住哪邊?
韓佳麟:戶籍地阿?
檢察官:你戶籍地在哪裡?
韓佳麟:台中市○○區○○路二段上石南十巷22號。
檢察官:那你現在住哪裡?
韓佳麟:沙鹿鎮○○路二十一巷五十六號。
檢察官:好，請問你跟丙○○有親戚關係嗎?
韓佳麟:沒有。
檢察官:那以下請你當證人，就他涉嫌犯罪的部分你要據實陳述
       ，不可以做偽證，阿如果擔心你本身可能犯罪的部分，
       你可以拒絕做證。
韓佳麟:好。
檢察官:清楚嗎? 不可以做偽證，偽證會處七年以下有期徒刑偽
       證罪，了解喔?
韓佳麟:好。
檢察官:請具結。好，你本身有施用毒品嗎?
韓佳麟:沒有。
檢察官:沒有!
韓佳麟:恩。
檢察官:你認識丙○○嗎?
韓佳麟:ㄟ，工地認識的。
檢察官:工地?
韓佳麟:對。
檢察官:你曾經跟他買過毒品是不是?
韓佳麟:沒有。
檢察官:那你為什麼打電話的時候跟他提到安非他命還有海洛因?
韓佳麟:我沒有跟他提到這個事情。
檢察官:你自己用的電話是哪一支?
韓佳麟:自己用...記不起來了。
檢察官:你自己的電話你不知道!?
韓佳麟: 因為我上個月出車禍，那個昏迷十四天，所以那個記憶
       有點混亂。
檢察官: 為何現在都不記得? 因為我上個月出車禍，昏迷十四天
       ，所以... 所以你是說以前發生的事情你都不記得?
韓佳麟:很混亂啦!就不是很確定。
檢察官:你之前發生車禍有診斷證明嗎?
韓佳麟:你說這...次這個車禍?
檢察官:對阿!
韓佳麟:我沒有診斷證明。
檢察官:昏迷十四天!然後都沒有去就醫?!
韓佳麟:有阿!我在加護病房十四天阿。
檢察官:對阿!那有沒有證明?
韓佳麟:證明要跟醫院開阿。
檢察官:嘿!那你可不可以提供那個證明給我們?
韓佳麟:那我要拿去哪裡?
檢察官:蛤?你寄過來!那個傳票上面的，清楚嗎?
韓佳麟:好。
檢察官:那你在發生車禍之前，記憶是不是比較清楚?
韓佳麟:其實，搞搞不太清楚。
檢察官:你說甚麼?搞不太清楚?
韓佳麟:就是很多順序、日期都沒辦法確定。
檢察官: 很多事情的順序和日期，我都已經不確定了。日期。你
        知不知道你之前有去台中縣警察局那邊做過筆錄?
韓佳麟:ㄟ，豐原吧，應該是豐原那個。
檢察官:欸!有去那邊做過筆錄?
韓佳麟: 有。但是我一直說沒有，他一直說我有! 阿就快要跟他
        吵架，快要打起來了。那我只好那個...
檢察官:那你現在為什麼就這個部份又記得?
韓佳麟:對阿!就是有些片片段段都記得，但是順序搞不太清楚。
檢察官:那那時候你說你有跟丙○○，有跟一個小揚的人...
韓佳麟:恩。
檢察官:買安非他命和海洛因，你有甚麼意見?
韓佳麟:那是那個...刑事組逼我這樣講的。
檢察官:你上次在那邊有採尿是不是?
韓佳麟:對。
檢察官:那之後你有沒有那個施用毒品的案子被傳訊?
韓佳麟:沒有。
檢察官:有收到起訴書了嗎?
韓佳麟:我上個月都在醫院阿，不曉得!
檢察官:還有其他意見要補充嗎?
韓佳麟:沒有。

司法院資訊處製作；財團法人民間司法改革基金會備份。
